臺灣高等法院高雄分院刑事判決
111年度上訴字第80號
上  訴  人  
即  被  告  邱明華


                 （現另案於法務部矯正署屏東監獄執行中)
選任辯護人  李靜怡律師(法扶律師) 
上列上訴人因毒品危害防制條例案件，不服臺灣屏東地方法院10
9年度訴字第809號，中華民國110年9月30日第一審判決（起訴案
號：臺灣屏東地方檢察署109年度偵字第5642號、109年度偵字第
5328號），關於量刑部分，提起上訴，本院判決如下：
    主  文
上訴駁回。
    理  由
壹、審理範圍： 
㈠、被告邱明華被訴起訴事實㈡中關於起訴書附表編號18之販賣第
    二級毒品罪部分，經原審諭知免訴後，未經上訴而確定，自
    非本院審理範圍。
㈡、本案係在刑事訴訟法第348條於民國110年6月18日修正施行後
    繫屬本院，應適用修正後之現行刑事訴訟法第348條規定判
    斷上訴範圍。上訴人即被告邱明華（下稱被告）表明僅就經
    原審判決有罪部分之量刑部分提起上訴（本院卷302、303頁
    ），則依現行刑事訴訟法第348條第3項規定及其修法理由，
    本院審理範圍自僅及於原判決判決被告有罪部分（即原判決
    附表一、二）關於被告之刑部分，至於未表明上訴之原判決
    關於犯罪事實、所犯法條、沒收等其餘部分則不屬本院審判
    範圍。
貳、本案據以審查量刑妥適與否之原審所認定之犯罪事實、所犯
    罪名：
一、邱明華明知海洛因及甲基安非他命分係毒品危害防制條例所
    列管之第一級毒品、第二級毒品，依法不得販賣及施用，仍
    分別為下列行為：
㈠、邱明華意圖營利，基於販賣第一級毒品海洛因之犯意，於如
    附表一編號4 至6 所示之時間、地點，以各該編號所示之價
    格及交易方式，販賣海洛因予殷秋仁3 次。
㈡、邱明華意圖營利，基於販賣第二級毒品甲基安非他命之犯意
    ，於如附表一編號1 至2 、7 至11所示之時間、地點，以各
    該編號所示之價格及交易方式，販賣甲基安非他命予張高瑞
    2 次、郭福林3 次、陳桂楙1 次及鄒明南1次。
㈢、邱明華明知鍾玉蓮欲購買第二級毒品甲基安非他命供己施用
    ，竟基於幫助施用第二級毒品之犯意，以附表一編號3 所示
    之方式幫助鍾玉蓮施用甲基安非他命1 次。
㈣、邱明華及陳桂楙（涉犯違反毒品危害防制條例部分，由原審
    另行審理）共同意圖營利，基於販賣第二級毒品甲基安非他
    命之犯意聯絡，於如附表二各編號所示之時間、地點，以各
    該編號所示之價格及交易方式，共同販賣甲基安非他命予鄒
    明南1 次、陳伯欽、LE VAN TUAN （中文名：黎文俊，下稱
    黎文俊）各2 次及黃曜宸1 次。 　　
二、所犯法條：
㈠、被告行為後，毒品危害防制條例第4條第1項、第2項、第17條
    第2項業經立法院修正，並於109年1月15日修正公布，於同
    年7月15日生效。修正後毒品危害防制條例第4條第1、2項，
    就同條例第4條第1項係提高罰金刑，就同條例第4條第2項係
    提高有期徒刑下限及罰金刑。又同條例第17條第2項修正後
    將該條項減刑之規定限縮於歷次審判中均自白始得適用，經
    比較結果，新法並未較為有利於行為人，自應適用行為時即
    修正前之規定論處。
㈡、罪名：
　⒈核被告就附表一編號4 至6 所為，均係犯【修正前】毒品危
    害防制條例第4 條第1 項之販賣第一級毒品罪。
　⒉被告就附表一編號1 至2 、7 至11及附表二所為，均係犯【
    修正前】毒品危害防制條例第4 條第2 項之販賣第二級毒品
    罪。
　⒊被告如附表一編號3 所為，係以幫助鍾玉蓮施用第二級毒品
    之意思而與鍾玉蓮合資購買甲基安非他命，並由被告出面購
    買毒品，其亦未參與鍾玉蓮施用第二級毒品之構成要件行為
    ，僅係就鍾玉蓮施用第二級毒品犯行提供助力，核其此部分
    所為，應依刑法第30條第1 項前段規定，論以幫助他人犯毒
    品危害防制條例第10條第2 項之施用第二級毒品罪之幫助犯
    。
㈢、被告與同案被告陳桂楙就如附表二所示之犯行，具有犯意聯
    絡及行為分擔，應論以共同正犯。
㈣、被告於各次販賣第一、二級毒品及幫助施用第二級毒品前持
    有第一、二級毒品之低度行為，分為販賣及幫助施用之高度
    行為所吸收，不另論罪。
㈤、被告上開3次販賣第一級毒品（附表一編號4至6）、13次販賣
    第二級毒品（附表一編號1至2、7至11及附表二）及1次幫助
    施用第二級毒品（附表一編號3）之行為間（共17罪），犯
    意各別，行為互殊，應予分論併罰。
參、刑之減輕事由
㈠、毒品危害防制條例第17條第2項：
    按犯第4 條至第8 條之罪於偵查及審判中均自白者，減輕其
    刑，【修正前】毒品危害防制條例第17條第2 項定有明文。
    被告於偵查及法院審理時，就附表一編號1 至2 、4 至11及
    附表二所示之販賣第一、二級毒品犯行，均自白明確，則就
    被告上開販賣第一、二級毒品犯行部分，均應依前開規定減
    輕其刑。
㈡、毒品危害防制條例第17條第1項不予適用：
  1.按毒品危害防制條例第17條第1項規定「犯第4條至第8條 、
    第10條或第11條之罪，供出毒品來源，因而查獲其他正犯 
    或共犯者，減輕或免除其刑。」旨在鼓勵被告供出其所涉案
     件查獲毒品之來源，擴大落實毒品之追查，俾有效斷絕毒
    品 之供給，以杜絕毒品泛濫。所稱「毒品來源」係指被告
    犯前 列毒品罪之毒品供應者；而「查獲」之謂，除指查獲
    與被告 共犯本案之正犯、共犯（教唆犯、幫助犯）外，並
    兼及涉嫌 供給被告毒品之一切直接、間接前手。故所謂「
    供出毒品來 源，因而查獲」，必以被告所稱供應其毒品之
    人與嗣後查獲 之其他正犯或共犯間具有相當之關聯性，始
    稱該當。倘被告 所犯前列毒品罪之犯罪時間，時序上早於
    該正犯或共犯供應 毒品之時間，即令該正犯或共犯確因被
    告之供出而遭查獲， 因與被告所犯毒品罪之毒品來源無關
    ，即與上開應獲減輕或 免除其刑之規定不侔（最高法院102
    年度台上字第2213號、 102年度台上字第1205號、103年度
    台上字第2654號、103年 度台上字第1269號判決要旨參照）
    。
　2.被告於原審及本院雖供稱其於本案中毒品之來源為黃泰霖、
    徐士翔或第一、二級毒品來源為分為黃泰霖、徐士翔等語（
    見原審卷第102、289 頁；本院卷17至19頁、104頁），並稱
    被告於109年4月15日、5月29日警詢時，有供出毒品來源為
    黃泰霖，然：
　⑴關於徐士翔部分
　　被告於本案109年4月14日警詢中，經員警依照通訊監察譯文
    詢問本案販賣毒品犯行之後，員警詢問其毒品來源，而向警
    方供述其毒品來源，「（問：警方詢問你，你毒品來源是從
    何而來？）我是從屏東縣的麟洛鄉公所對面的遊藝場内，向
    一名绰號『阿翔』之男子所購買」等語（警卷298頁）。於本
    案109年4月21日警詢中，經員警依照通訊監察譯文詢問本案
    販賣毒品犯行之後，再次詢問其毒品來源，稱無其它毒品來
    源之情資可供警方查緝（警卷31頁）；隨經警於109年5月15
    日警詢中，經警提示被告與徐士翔之通訊監察譯文，並詢問
    被告與徐士翔交易事宜，有被告109年4月14日、4月21日、5
    月15日警詢筆錄可供參酌。然員警早於偵辦被告販賣毒品期
    間即查得徐士翔而為鎖定，並非因被告供述而查獲徐士翔，
    此有經屏東縣政府警察局刑警大隊函覆以：「一、偵二隊於
    109年3月間偵辦甲○○販賣毒品案，執行邱嫌通訊邱嫌曾使用
    手機門號0000000000號與持用手機門號0000000000之犯嫌徐
    士翔通話，疑似有交易毒品之意，通訊監察期間，本大隊即
    鎖定持用0000000000號持用人為徐士翔。二、被告邱明華警
    詢均坦承有販賣毒品犯行，另警方提供犯嫌徐士翔使用之手
    機門號、通訊監察譯文表及錄音檔供被告邱明華觀看、聆聽
    ，邱明華均供稱手機門號係徐士翔所持用，錄音檔通話對象
    為徐士翔，譯文表内容係向徐士翔購買毒品之行為，毒品來
    源係向徐士翔所購買，亦無提供有關『黃泰霖』毒品來源情資
    供本大隊查缉。三、徐士翔於警詢筆錄中，經警方提示通訊
    監察譯文及錄音檔後，坦承有販賣第二級毒品安非他命給被
    告邱明華，本大隊遂於109年6月18日以屏警刑偵二字第1093
    3817300號刑事案件移送書函請臺灣屏東地方檢察署偵辦」
    ，有屏東縣政府警察局109年12月17日屏警刑偵二字第10938
    374500號函及附件刑警大隊偵查佐曾昌煥109年12月16日偵
    查報告暨及移送書等資料（原審卷131至201頁），警方係於
    被告供述前業已實行通訊監察鎖定徐士翔犯行，自非因被告
    供述而查獲，況且徐士翔經查獲之犯行為109年2月21日、22
    日販賣第二級毒品予被告，有臺灣屏東地方法院109年訴字
    第668號徐士翔違反毒品危害防制條例案刑事判決(原審卷25
    7至267頁)在卷可參，均晚於本案被告附表一、二所示販賣
    毒品、幫助施用之時間，與本案顯無因果關係。故而就此被
    告自無法適用毒品危害防制條例第17條第1項之規定。
　⑵關於黃泰霖部分　　
　①被告於本案偵查（警、偵）中，僅向警方供述本案之毒品來
    源係徐士翔，並未提供有關「黃泰霖」之毒品來源情資供警
    方查緝乙情，有上述屏東縣政府警察局109 年12月17日屏警
    刑偵二字第10938374500 號函暨後附偵查報告1 份在卷可稽
    （見原審卷第131至133 頁），則已難認定所謂黃泰霖為被
    告本案販賣毒品、幫助施用毒品犯行之毒品來源。
　②被告於販賣毒品之另案（臺灣屏東地方法院109年度訴字第69
    0號被告販賣毒品案件，以下均稱另案，為高雄市政府警察
    局刑警大隊報告臺灣屏東地方檢察署偵辦後起訴）固有於10
    9年4月15日、5月29日之警詢時供出毒品來源為黃泰霖，然
    經本院調取該另案相關卷證後，觀被告於109年4月15日警詢
    供述內容為：「我要向警方檢舉黃泰霖販賣一、二級毒品海
    洛英、安非他命案。我約於109年3月初有向他購買過海洛英
    2次，當時分別係以新臺幣18000元向他購買1包毒品海洛英
    （秤重約3.7公克）、另外一次是以新臺幣80000元（秤重約
    19公克），當時我以電話跟他聯絡約在88高速公路橋下堤防
    一處上坡處前右轉興農路直走右邊有一間工寮旁交易，另外
    一次是约在88高速公路橋下堤防。」等語（本院卷165至169
    頁）；而於109年5月29日警詢中，被告則是經警提示109年3
    月6日、10日、15日、17日被告與萬丹仔通訊監察譯文後，
    供稱為其與黃泰霖之海洛因交易對話，並指認萬丹仔為黃泰
    霖，有被告另案109年5月29日警詢筆錄可佐（本院卷189至1
    96頁）。則被告就其與黃泰霖間之毒品交易情節，明確供述
    是於109年3月初為毒品交易。然本案被告本案犯罪時間如附
    表一、二所示，即販賣海洛因為108年11月間；販賣甲基安
    非他命為108年10月至109年2月1日之間，幫助施用第二級毒
    品為108年10月間，均早於上述被告所稱與黃泰霖毒品交易
    之時間，顯無時間上之因果關連，無法認黃泰霖為本案之毒
    品來源。
  ③再者，黃泰霖嗣經查獲經臺灣屏東地方檢察署檢察官起訴販
    賣海洛因予邱明華之時間是109年3月6日、10日、15日、17
    日，此有【黃泰霖】臺灣高等法院被告前案紀錄表(本院卷1
    33至154頁)、該署【黃泰霖】109年度偵字第6856、7872及9
    916號違反毒品危害防制條例案件起訴書(本院卷157至162頁
    )可參；又該案經屏東地方法院以109年度訴字第894號審理
    後，於111年8月19日宣判，針對該案中黃泰霖被訴販賣海洛
    因予邱明華之4罪部分，依照邱明華於該案法院審理中（在
    該案為證人身份）之證述及該案被告黃泰霖之供述等證據，
    認定黃泰霖與邱明華於109年3月15日、17日交易毒品甲基安
    非他命，共2次，變更起訴法條而判處黃泰霖販賣第二級毒
    品之罪刑（2罪）；但是就黃泰霖另外被訴109年3月6日、10
    日販賣海洛因予邱明華2次部分，則經認因邱明華在該案到
    庭證稱乃為求減刑之利益而虛偽證述向黃泰霖購買海洛因，
    而諭知黃泰霖無罪（尚未確定），有屏東地方法院109年度
    訴字第894號刑事判決在卷可證（本院卷325至349頁）則觀
    被告歷次關於黃泰霖之供述，先後實有矛盾；又經核以黃泰
    霖之臺灣高等法院被告前案紀錄表，迄今亦無其它黃泰霖販
    賣毒品予被告邱明華案件偵辦中。綜上以觀，關於被告於原
    審及本院審理中供稱黃泰霖為本案毒品來源一情，查無其餘
    證據可佐證其說，故而，無法認定黃泰霖為本案之毒品來源
    。
  ④至於，本院依辯護人聲請經詢以查獲黃泰霖之高雄市政府警
    察局刑事警察大隊，經函覆本院：偵辦被告邱明華涉嫌販毒
    案（即另案），於執行通訊監察期間，發現綽號「萬丹ㄟ」
    黃泰霖係其毒品上游，發現時間為109年3月9日，並即發動
    偵查，故非依據邱明華之供述才發動偵查…並由臺灣屏東地
    方法院認可案109年聲監可字第46號並聲請核准黃泰霖持用
    門號、序號等3線執行通訊監察在案等語，有高雄市政府警
    察局刑事警察大隊111年4月20日高市警刑大偵23字字第1117
    1008600號函及附件邱明華109年5月29日筆錄及黃泰霖108年
    8月10日筆錄可參(本院卷187至213頁)。辯護人雖就此爭執
    以高雄市政府警察局刑事警察大隊曾於109年11月3日回函屏
    東地院另案（109年訴字690號）函文以：「邱明華指證向黃
    泰霖購毒情節前，業已掌握黃泰霖販毒事證，並預定查緝期
    程。若未經邱明華指證，亦能查獲、移送黃泰霖」等語，有
    所矛盾。然而，既無證據可認黃泰霖為本案之毒品來源，則
    被告就上述關於經查獲之黃泰霖販賣毒品案貢獻度如何，尚
    無關被告本案犯行是否適用毒品危害防制條例第17條第1項
    規定，併此敘明。
  ⑶綜合上述，本案並未因被告供述查獲其毒品上游或其他正犯
    、共犯，自無從依本條就被告本案犯行減輕其刑。
㈢、被告如附表一編號3 所示犯行，係以幫助之意思，參與構成
    要件以外之行為，為幫助犯，情節顯較實行施用毒品罪之構
    成要件之正犯為輕，爰依刑法第30條第2 項規定減輕之。
㈣、刑法第59條規定：
  ⑴就附表一編號4至6所示之販賣第一級毒品犯行，予以適用：
　①按販賣第一級毒品罪之法定刑為死刑或無期徒刑，然同為販
    賣第一級毒品之人，其原因動機不一，犯罪情節未必盡同，
    或有大盤毒梟者，亦有中、小盤之分，甚或僅止於吸毒者同
    儕間為求互通有無之有償轉讓者亦有之，其販賣行為所造成
    危害社會之程度自屬有異，法律科處此類犯罪，所設之法定
    最低本刑卻同為「死刑或無期徒刑」，不可謂不重。於此情
    形，倘依其情狀處以較輕之徒刑，即足以懲儆，並可達防衛
    社會之目的者，自非不可依客觀之犯行與主觀之惡性二者加
    以考量其情狀，是否有可憫恕之處，適用刑法第59條之規定
    酌量減輕其刑，期使個案裁判之量刑，能斟酌至當，符合比
    例原則。
  ②查被告於本案中如附表一編號4至6所示之販賣第一級毒品海
    洛因之犯行為3次，交易對象僅有殷秋仁1人，其販賣海洛因
    之金額均為新臺幣（下同）1,000元，是其從中獲取之不法
    所得非鉅，亦可推知其本案販賣海洛因數量不多，就其販賣
    第一級毒品之情節，相對於長期大量販賣第一級毒品予不特
    定多數人施用，藉以謀取暴利之情並不相同，被告上揭販賣
    第一級毒品犯行對社會治安及國民健康所生之危害尚屬有限
    ，對照此罪最輕為無期徒刑之法定刑，縱依毒品危害防制條
    例第17條第2項規定減輕後，其最輕本刑猶為有期徒刑15年
    ，是依被告整體犯罪情形，實有情輕法重之可堪憫恕之處，
    爰就被告如附表一編號4至6所示之販賣第一級毒品犯行，依
    刑法第59條之規定，酌量減輕其刑。
  ⑵就附表一編號1至2、7至11及附表二所示之販賣第二級毒品犯
    行，不予適用：
　①按量刑固屬法院自由裁量之職權，然仍應受比例、罪刑相當
    原則等法則之拘束，並非可恣意為之，致礙及公平正義之維
    護，必須兼顧一般預防之普遍適應性與具體個案特別預防之
    妥當性，始稱相當。而刑法第59條之酌量減輕其刑，必須犯
    罪有特殊之原因，在客觀上足以引起一般人之同情，認為即
    予宣告法定低度刑期仍嫌過重者，始有其適用，至於犯罪後
    之態度等情狀，僅可為法定刑內從輕科刑之標準，不得據為
    酌量減輕之理由（最高法院51年台上字第899 號判例、70年
    度台上字第794 號、77年度台上字第4382號判決意旨參照）
    。又刑法第59條之減輕其刑，係裁判上之減輕，必以犯罪之
    情狀可憫恕，認為宣告法定最低度之刑猶嫌過重者，始有其
    適用；如別有法定減輕之事由，應先依法定減輕事由減輕其
    刑後，猶嫌過重時，始得為之；若有2 種以上法定減輕事由
    ，仍應先依法定減輕事由遞減其刑後，猶嫌過重時，始得再
    依刑法第59條規定酌減其刑（最高法院88年度台上字第1862
    號判決意旨參照）。
  ②而毒品戕害國人健康，嚴重影響社會治安，故政府立法嚴禁
    販賣毒品。查被告所犯之（修正前）販賣第二級毒品罪，依
    毒品危害防制條例第17條第2項偵、審自白規定減輕後，最
    輕刑度為3年6月以上。本院衡以被告就附表一編號1至2、7
    至11及附表二所示販賣甲基安非他命之價額為1,000元至4,0
    00元不等，且其未考慮販賣甲基安非他命對社會、國人之不
    良影響，害人害己，並有13次販賣甲基安非他命之情狀，是
    其所為在客觀上並不會引起一般同情，且衡以其立法目的、
    販賣甲基安非他命對社會之危害及被告前揭犯行之犯罪情狀
    以觀，難謂有情輕法重之情形，無法認為被告犯罪情節有何
    特殊之原因、環境而在客觀上足以引起一般同情而顯可憫恕
    之處，故被告所犯如附表一編號1至2、7至11及附表二所示
    之販賣第二級毒品犯行，均無適用刑法第59條規定之餘地。
㈤、被告如附表一編號4至6所示之販賣第一級毒品犯行同時有上
    開2種減輕事由（即毒品危害防制條例第17條第2項、刑法第
    59條），爰依法遞減之。
肆、被告上訴意旨略以：其應適用毒品危害防制條例第17條第1
    項減刑規定；又被告販賣毒品時間集中，且被告在相近時間
    販賣毒品案經以三案（含本案）起訴，若以原審判處應執行
    刑有期徒刑13年，加總已達28年，堪認原審所定應執行刑實
    屬過重云云。　　
伍、上訴論斷之理由：
一、原審因而就被告本案所犯之罪，審酌被告明知國家對於查緝
    毒品相關犯罪禁令甚嚴，且一般施用者為圖購買毒品解癮，
    往往不惜耗費鉅資以致散盡家財，非但可能連累親友，甚或
    鋌而走險實施各類犯罪，對社會治安造成潛在風險非輕，則
    流毒所及，非僅多數人之生命、身體受其侵害，社會、國家
    之法益亦不能倖免，當非個人一己之生命、身體法益所可比
    擬，且被告先前有施用毒品之前科，此有被告之臺灣高等法
    院被告前案紀錄表在卷可參，應深知施用毒品之害處，戒除
    毒癮之不易，一旦染上毒癮，不僅戕害個人身心健康，亦造
    成家人之痛苦，且深陷毒癮者可能為以金錢換取毒品進而為
    其他不法行為，造成社會治安敗壞之源頭，仍無視上情，販
    賣第一、二級毒品予他人、並幫助他人施用第二級毒品，形
    同由國家社會人民為其個人不法犯行付出代價，所為均殊值
    非難。並考量被告犯後承認犯行之犯後態度、被告販賣、幫
    助他人施用之毒品種類為海洛因、甲基安非他命、各次販賣
    毒品之價量為1,000 元至4,000 元、及其販賣毒品對象人數
    、動機、目的、手段；兼衡被告於本院審理中自述國中肄業
    之教育程度、案發時從事送貨司機，已婚有2 名未成年子女
    之家庭生活狀況（見原審卷第288 頁）等一切情狀，分別量
    處如附表一、二「原審主文」欄所示之刑，並就被告所犯如
    附表一編號3 之部分，諭知「原審主文」欄所示易科罰金之
    折算標準。復本於罪責相當性之要求，在外部性及內部性界
    限範圍內，綜合斟酌被告前揭犯罪行為之不法與罪責程度，
    及對其施以矯正之必要性，就被告上開所犯如附表一編號1 
    至2 、4 至11及附表二所示之各罪（不得易科罰金部分），
    定其應執行刑有期徒刑13年。 
二、被告上訴意旨認毒品危害防制條例第17條第1項減刑規定適
    用，並無可採，已如前述；又按量刑輕重，係屬事實審法院
    得依職權自由裁量之事項，苟已斟酌刑法第57條各款所列情
    狀而未逾越法定刑度，不得遽指為違法；刑罰之量定，固屬
    法院自由裁量之職權行使，但仍應審酌刑法第57條所列各款
    事由及一切情狀，為酌量輕重之標準，並非漫無限制。在同
    一犯罪事實與情節，如別無其他加重或減輕之原因，下級審
    法院量定之刑，亦無過重或失輕之不當情形，則上級審法院
    對下級審法院之職權行使，原則上應予尊重。原審業已考量
    刑法第57條所列各款事項，於法定刑度範圍內予以量處，所
    處刑度符合「罰當其罪」之原則，亦與比例原則相符，並無
    輕重失衡、之情形。並已考量各行為所侵害法益之專屬性或
    同一性、數罪對法益侵害之加重效應、整體犯罪非難評價，
    本於罪責相當性之要求，為整體非難考量，而就被告上開所
    犯如附表一編號1 至2 、4 至11及附表二所示之各罪（即不
    得易科罰金之16罪）宣告刑部分，定被告應執行刑有期徒刑
    13年，依上述16罪宣告刑之刑度，原審所定應執行刑刑度已
    為大幅減輕，且未逾越法律所規定之範圍，或濫用其權限，
    所為量刑均屬允當。又被告所指含本案在內之其它販賣毒品
    案件共3件加總之執行刑刑度達28年部分，被告所指各該案
    件如符合數罪併罰之要件，檢察官自會依刑法第53條規定聲
    請裁定定其應執行刑，尚非本院審酌本案原審定應執行當否
    所應考量，併此敘明。故而，被告上訴為無理由，應予駁回
    。
據上論結，應依刑事訴訟法第368條，判決如主文。
本案經檢察官曾馨儀提起公訴，檢察官高碧霞到庭執行職務。
中　　華　　民　　國　　111 　年　　9 　　月　　22　　日
                    刑事第三庭  審判長法  官  吳進寶
                                      法  官  方百正
                                      法  官  陳億芳
以上正本證明與原本無異。
毒品危害防制條例第10條第2項幫助施用第二級毒品部分不得上
訴。
其餘部分，如不服本判決應於收受本判決後20日內向本院提出上
訴書狀，其未敘述上訴理由者，並得於提起上訴後20日內向本院
補提理由書狀（均須按他造當事人之人數附繕本）「切勿逕送上
級法院」。
中　　華　　民　　國　　111 　年　　9 　　月　　22　　日
                                      書記官  陳慧玲　　
附錄本判決論罪科刑法條全文：
《修正前毒品危害防制條例第4條》
製造、運輸、販賣第一級毒品者，處死刑或無期徒刑；處無期徒
刑者，得併科新臺幣2 千萬元以下罰金。
製造、運輸、販賣第二級毒品者，處無期徒刑或7 年以上有期徒
刑，得併科新臺幣1 千萬元以下罰金。
製造、運輸、販賣第三級毒品者，處7 年以上有期徒刑，得併科
新臺幣7 百萬元以下罰金。
製造、運輸、販賣第四級毒品者，處5 年以上12年以下有期徒刑
，得併科新臺幣3 百萬元以下罰金。
製造、運輸、販賣專供製造或施用毒品之器具者，處1 年以上7
年以下有期徒刑，得併科新臺幣1 百萬元以下罰金。
前五項之未遂犯罰之。 
《毒品危害防制條例第10條》
施用第一級毒品者，處6 月以上5 年以下有期徒刑。
施用第二級毒品者，處3 年以下有期徒刑。
附表一：被告甲○○販賣第一級毒品海洛因、第二級毒品甲基安
非他命及幫助施用第二級毒品甲基安非他命部分
編號 對象 時間、地點及方式 聯絡之通話時間 原審主文 備註 1 張高瑞 張高瑞以其所持用之門號0000000000號行動電話，於右揭時間，與邱明華所持用之門號0000000000號行動電話聯絡，張高瑞向邱明華表示欲購買第二級毒品甲基安非他命，雙方約定在屏東縣九如鄉高速公路交流道旁某7-11超商附近見面，邱明華於108 年10月17日18時許在該處交付第二級毒品甲基安非他命1 包予張高瑞，張高瑞並交付價金1,000 元予邱明華。 108 年10月17日16時46分、同日17時14分、同日17時27分。 邱明華販賣第二級毒品，處有期徒刑參年捌月，另案扣案之HTC 廠牌行動電話壹支（含門號○○○○○○○○○○號SIM 卡壹枚）沒收。未扣案之犯罪所得新臺幣壹仟元沒收，於全部或一部不能沒收或不宜執行沒收時，追徵其價額。 即如起訴書附表編號7所示部分 2 張高瑞 張高瑞以其所持用之門號0000000000號行動電話，於右揭時間，與邱明華所持用之門號0000000000號行動電話聯絡，張高瑞向邱明華表示欲購買第二級毒品甲基安非他命，雙方約定在屏東縣九如鄉高速公路交流道旁某7-11超商附近見面，邱明華於108 年10月20日18時50分許在該處交付第二級毒品甲基安非他命1 包予張高瑞，張高瑞並交付價金1,000元予邱明華。 108 年10月20日15時40分、同日15時58分、同日17時17分、同日17時25分、同日18時4 分、同日18時19分。 邱明華販賣第二級毒品，處有期徒刑參年捌月，另案扣案之HTC 廠牌行動電話壹支（含門號○○○○○○○○○○號SIM 卡壹枚）沒收。未扣案之犯罪所得新臺幣壹仟元沒收，於全部或一部不能沒收或不宜執行沒收時，追徵其價額。 即如起訴書附表編號8所示部分 3 鍾玉蓮 鍾玉蓮以其所持用之門號0000000000號行動電話，於右揭時間，與邱明華所持用之門號0000000000號行動電話聯絡，鍾玉蓮向邱明華表示欲合資購買第二級毒品甲基安非他命，邱明華明知鍾玉蓮欲購買第二級毒品甲基安非他命供己施用，竟基於幫助施用第二級毒品之犯意，於108年10月18日某時許，在不詳地點，向真實姓名年籍不詳之成年人，以12,000元購得第二級毒品甲基安非他命2 包，邱明華嗣後於108 年10月18日20時12分許在屏東縣屏東市中正路湯姆熊遊藝場附近交付第二級毒品甲基安非他命1 包予鍾玉蓮，鍾玉蓮並交付由邱明華代墊之價金6,000 元予邱明華。 108 年10月18日19時1 分、同日19時17分、同日20時2分。 邱明華幫助施用第二級毒品，處有期徒刑伍月，如易科罰金，以新臺幣壹仟元折算壹日。另案扣案之HTC 廠牌行動電話壹支（含門號○○○○○○○○○○號SIM 卡壹枚）沒收。 即如起訴書附表編號6所示部分 4 殷秋仁 殷秋仁以其所持用之門號0000000000號行動電話，於右揭時間，與邱明華所持用之門號0000000000號行動電話聯絡，殷秋仁向邱明華表示欲購買第一級毒品海洛因，雙方約定在屏東縣麟洛鄉某加油站見面，邱明華於108 年11月1 日12時45分許在該處交付第一級毒品海洛因1 包予殷秋仁，殷秋仁並交付價金1,000 元予邱明華。 108 年11月1 日11時22分、同日11時26分、同日11時27分、同日11時50分、同日12時28分、同日12時29分。 邱明華販賣第一級毒品，處有期徒刑柒年捌月，另案扣案之HTC 廠牌行動電話壹支（含門號○○○○○○○○○○號SIM 卡壹枚）沒收。未扣案之犯罪所得新臺幣壹仟元沒收，於全部或一部不能沒收或不宜執行沒收時，追徵其價額。 即如起訴書附表編號9所示部分 5 殷秋仁 殷秋仁以其所持用之門號0000000000號行動電話，於右揭時間，與邱明華所持用之門號0000000000號行動電話聯絡，殷秋仁向邱明華表示欲購買第一級毒品海洛因，雙方約定在屏東縣麟洛鄉之麟洛鄉公所前見面，邱明華於108 年11月11日8 時10分許在該處交付第一級毒品海洛因1 包予殷秋仁，殷秋仁並交付價金1,000元予邱明華。 108 年11月11日5 時54分、同日7 時2 分、同日7時50分。 邱明華販賣第一級毒品，處有期徒刑柒年捌月，另案扣案之HTC 廠牌行動電話壹支（含門號○○○○○○○○○○號SIM 卡壹枚）沒收。未扣案之犯罪所得新臺幣壹仟元沒收，於全部或一部不能沒收或不宜執行沒收時，追徵其價額。 即如起訴書附表編號10所示部分 6 殷秋仁 殷秋仁以其所持用之門號0000000000號行動電話，於右揭時間，與邱明華所持用之門號0000000000號行動電話聯絡，殷秋仁向邱明華表示欲購買第一級毒品海洛因，雙方約定在屏東縣屏東市復興南路某7-11超商見面，邱明華於108 年11月16日23時34分許在該處交付第一級毒品海洛因1 包予殷秋仁，殷秋仁並交付價金1,000 元予邱明華。 108 年11月16日23時3 分、同日23時19分。 邱明華販賣第一級毒品，處有期徒刑柒年捌月，另案扣案之HTC 廠牌行動電話壹支（含門號○○○○○○○○○○號SIM 卡壹枚）沒收。未扣案之犯罪所得新臺幣壹仟元沒收，於全部或一部不能沒收或不宜執行沒收時，追徵其價額。 即如起訴書附表編號11所示部分 7 郭福林 郭福林以其所持用之門號0000000000號行動電話，於右揭時間，與邱明華所持用之門號0000000000號行動電話聯絡，郭福林向邱明華表示欲購買第二級毒品甲基安非他命，雙方約定在屏東縣萬巒鄉之萬巒國中大門旁見面，邱明華於108 年12月20日22時25分許在該處交付第二級毒品甲基安非他命1 包予郭福林，郭福林並交付價金3,500 元予邱明華。 108 年12月20日21時6 分、同日21時39分、同日21時55分。 邱明華販賣第二級毒品，處有期徒刑參年拾月，另案扣案之HTC 廠牌行動電話壹支（含門號○○○○○○○○○○號SIM 卡壹枚）沒收。未扣案之犯罪所得新臺幣參仟伍佰元沒收，於全部或一部不能沒收或不宜執行沒收時，追徵其價額。 即如起訴書附表編號12所示部分 8 郭福林 郭福林以其所持用之門號0000000000號行動電話，於右揭時間，與邱明華所持用之門號0000000000號行動電話聯絡，郭福林向邱明華表示欲購買第二級毒品甲基安非他命，雙方約定在屏東縣麟洛鄉之麟洛鄉公所旁見面，邱明華於108 年12月23日19時30分許在該處交付第二級毒品甲基安非他命1 包予郭福林，郭福林並交付價金3,000 元予邱明華。 108 年12月23日15時14分、同日16時54分、同日18時48分。 邱明華販賣第二級毒品，處有期徒刑參年拾月，另案扣案之HTC 廠牌行動電話壹支（含門號○○○○○○○○○○號SIM 卡壹枚）沒收。未扣案之犯罪所得新臺幣參仟元沒收，於全部或一部不能沒收或不宜執行沒收時，追徵其價額。 即如起訴書附表編號13所示部分 9 郭福林 郭福林以其所持用之門號0000000000號行動電話，於右揭時間，與邱明華所持用之門號0000000000號行動電話聯絡，郭福林向邱明華表示欲購買第二級毒品甲基安非他命，雙方約定在屏東縣內埔鄉某加油站旁見面，邱明華於108 年12月24日14時許在該處交付第二級毒品甲基安非他命1 包予郭福林，郭福林並交付價金3,500 元予邱明華。 108 年12月24日12時57分、同日13時12分、同日13時18分。 邱明華販賣第二級毒品，處有期徒刑參年拾月，另案扣案之HTC 廠牌行動電話壹支（含門號○○○○○○○○○○號SIM 卡壹枚）沒收。未扣案之犯罪所得新臺幣參仟伍佰元沒收，於全部或一部不能沒收或不宜執行沒收時，追徵其價額。 即如起訴書附表編號14所示部分 10 陳桂楙 陳桂楙以其所持用之門號0000000000號行動電話，於右揭時間，與邱明華所持用之門號0000000000號行動電話聯絡，陳桂楙向邱明華表示欲購買第二級毒品甲基安非他命，雙方約定在屏東縣屏東市莊敬街和平國小後方停車場見面，邱明華於109 年1 月15日23時35分許在該處交付第二級毒品甲基安非他命1 包予陳桂楙，陳桂楙並交付價金4,000 元予邱明華。 109 年1 月15日23時16分、同日23時32分。 邱明華販賣第二級毒品，處有期徒刑肆年，另案扣案之HTC 廠牌行動電話壹支（含門號○○○○○○○○○○號SI M卡壹枚）沒收。未扣案之犯罪所得新臺幣肆仟元沒收，於全部或一部不能沒收或不宜執行沒收時，追徵其價額。 即如起訴書附表編號17 所示部分 11 鄒明南 鄒明南以其所持用之門號0000000000號行動電話，於右揭時間，與邱明華所持用之門號0000000000號行動電話聯絡，鄒明南向邱明華表示欲施用第二級毒品甲基安非他命，雙方約定在屏東縣屏東市和生路某7-11超商附近見面，邱明華於109 年1 月26日17時25分許在該處交付第二級毒品甲基安非他命1 包予鄒明南，鄒明南並交付價金1,000 元予邱明華。 109 年1 月26日14時3 分、同日16時18分、同日17時12分。 邱明華販賣第二級毒品，處有期徒刑參年捌月，另案扣案之HTC 廠牌行動電話壹支（含門號○○○○○○○○○○號SIM 卡壹枚）沒收。未扣案之犯罪所得新臺幣壹仟元沒收，於全部或一部不能沒收或不宜執行沒收時，追徵其價額。 即如起訴書附表編號4所示部分 
附表二：被告甲○○、陳桂楙共同販賣第二級毒品甲基安非他命部
分
編號 對象 時間、地點及方式 聯絡之通話時間 原審主文 備註 1 鄒明南 鄒明南以其所持用之門號0000000000號行動電話與陳桂楙所持用之門號0000000000號行動電話聯絡，向其表示欲購買第二級毒品甲基安非他命，因陳桂楙有事無法交易，即由陳桂楙於右揭時間，以其所持用之上開行動電話撥打邱明華所持用之門號0000000000號行動電話，將鄒明南欲購買甲基安非他命之事告知邱明華後，再由邱明華以其所持用之前揭行動電話，於右揭時間，與鄒明南所持用之前開行動電話聯絡，雙方約定在屏東縣屏東市和生路某7-11超商附近見面，邱明華於109 年1 月24日12時許在該處交付第二級毒品甲基安非他命1 包予鄒明南，鄒明南並交付價金1,000 元予邱明華。 《邱明華與陳桂楙部分》109 年1 月24日11時9 分、同日11時24分。  《邱明華與鄒明南部分》109 年1 月24日11時54分。 邱明華共同販賣第二級毒品，處有期徒刑參年捌月，另案扣案之HTC 廠牌行動電話壹支（含門號○○○○○○○○○○號SIM 卡壹枚）沒收。未扣案之犯罪所得新臺幣壹仟元沒收，於全部或一部不能沒收或不宜執行沒收時，追徵其價額。 即如起訴書附表編號3所示部分 2 陳伯欽 陳伯欽以其所持用之門號0000000000號行動電話與陳桂楙所持用之門號0000000000號行動電話聯絡，向其表示欲購買第二級毒品甲基安非他命，因陳桂楙有事無法交易，即由陳桂楙於右揭時間，以其所持用之前開行動電話撥打邱明華所持用之門號0000000000號行動電話，將陳伯欽欲購買甲基安非他命之事告知邱明華後，再由邱明華以其所持用之前揭行動電話，於右揭時間，與陳伯欽所持用之上開行動電話聯絡，雙方約定在屏東縣○○鄉○○路0 段000 號前見面，邱明華於109 年1 月24日15時45分許在該處交付第二級毒品甲基安非他命1 包予陳伯欽，陳伯欽並交付價金1,500 元予邱明華。 《邱明華與陳桂楙部分》109 年1 月24日14時41分。  《邱明華與陳伯欽部分》109 年1 月24日14時47分、同日14時58分、同日15時15分。 邱明華共同販賣第二級毒品，處有期徒刑參年捌月，另案扣案之HTC 廠牌行動電話壹支（含門號○○○○○○○○○○號SIM 卡壹枚）沒收。未扣案之犯罪所得新臺幣壹仟伍佰元沒收，於全部或一部不能沒收或不宜執行沒收時，追徵其價額。 即如起訴書附表編號15所示部分 3 陳伯欽 陳伯欽以其所持用之門號0000000000號行動電話與陳桂楙所持用之門號0000000000號行動電話聯絡，向其表示欲購買第二級毒品甲基安非他命，因陳桂楙有事無法交易，即由陳桂楙於右揭時間，以其所持用之前開行動電話撥打邱明華所持用之門號0000000000號行動電話，將陳伯欽欲購買甲基安非他命之事告知邱明華後，再由邱明華以其所持用之前揭行動電話，於右揭時間，與陳伯欽所持用之上開行動電話聯絡，雙方約定在屏東縣屏東市華洲工商大門旁見面，邱明華於109 年2 月1 日13時40分許在該處交付第二級毒品甲基安非他命1 包予陳伯欽，陳伯欽並交付價金2,500 元予邱明華。 《邱明華與陳桂楙部分》109 年2 月1 日12時39分、同日13時21分、同日13時49分、同日14時1分。  《邱明華與陳伯欽部分》109 年2 月1 日11時12分、同日12時03分、同日13時19分、同日13時23分。 邱明華共同販賣第二級毒品，處有期徒刑參年玖月，另案扣案之HTC 廠牌行動電話壹支（含門號○○○○○○○○○○號SIM 卡壹枚）沒收。未扣案之犯罪所得新臺幣貳仟伍佰元沒收，於全部或一部不能沒收或不宜執行沒收時，追徵其價額。 即如起訴書附表編號16所示部分 4 黎文俊 黎文俊以其所持用之門號0000000000號行動電話與陳桂楙所持用之門號0000000000號行動電話聯絡，向其表示欲購買第二級毒品甲基安非他命，因陳桂楙有事無法交易，即由陳桂楙右揭時間，以其所持用之前開行動電話撥打邱明華所持用之門號0000000000號行動電話，將黎文俊欲購買甲基安非他命之事告知邱明華後，再由邱明華以其所持用之前揭行動電話，於右揭時間，與黎文俊所持用之上開行動電話聯絡，雙方約定在屏東縣○○鄉○○路00巷00號附近某處見面，邱明華於109 年1 月24日21時5 分許在該處交付第二級毒品甲基安非他命1 包予黎文俊，黎文俊並交付價金2,000 元予邱明華。 《邱明華與陳桂楙部分》109 年1 月24日19時24分、同日13時14分。  《邱明華與黎文俊部分》109 年1 月24日19時27分、同日20時31分、同日20時34分、同日20時36分、同日21時2 分、同日21時4分。 邱明華共同販賣第二級毒品，處有期徒刑參年玖月，另案扣案之HTC 廠牌行動電話壹支（含門號○○○○○○○○○○號SIM 卡壹枚）沒收。未扣案之犯罪所得新臺幣貳仟元沒收，於全部或一部不能沒收或不宜執行沒收時，追徵其價額。 即如起訴書附表編號1所示部分 5 黎文俊 黎文俊以其所持用之門號0000000000號行動電話與陳桂楙所持用之門號0000000000號行動電話聯絡，向其表示欲購買第二級毒品甲基安非他命，因陳桂楙有事無法交易，即由陳桂楙以其所持用之前開行動電話，於右揭時間撥打邱明華所持用之門號0000000000號行動電話，將黎文俊欲購買甲基安非他命之事告知邱明華後，再由邱明華以其所持用之前揭行動電話，於右揭時間，與黎文俊所持用之上開行動電話聯絡，雙方約定在屏東縣○○鄉○○路00巷00號附近某處見面，邱明華於109 年1 月28日14時35分許在該處交付第二級毒品甲基安非他命1 包予黎文俊，黎文俊並交付價金1,000 元予邱明華。 《邱明華與陳桂楙部分》109 年1 月28日13時14分、同日13時28分。  《邱明華與黎文俊部分》109 年1 月28日13時26分、同日14時16分、同日14時30分、同日14時33分。 邱明華共同販賣第二級毒品，處有期徒刑參年捌月，另案扣案之HTC 廠牌行動電話壹支（含門號○○○○○○○○○○號SIM 卡壹枚）沒收。未扣案之犯罪所得新臺幣壹仟元沒收，於全部或一部不能沒收或不宜執行沒收時，追徵其價額。 即如起訴書附表編號2所示部分 6 黃曜宸 黃曜宸以其所持用之門號0000000000號行動電話與陳桂楙所持用之門號0000000000號行動電話聯絡，向其表示欲購買第二級毒品甲基安非他命，因陳桂楙有事無法交易，即由陳桂楙於右揭時間，以其所持用之前揭行動電話撥打邱明華所持用之門號0000000000號行動電話，將黃曜宸欲購買甲基安非他命之事告知邱明華後，再由邱明華以其所持用之前揭行動電話，於右揭時間，與黃曜宸所持用之上開行動電話聯絡，雙方約定在高雄市鳳山區7-11鳳頂門市旁見面，邱明華於109 年1 月24日22時許在該處交付第二級毒品甲基安非他命1 包予黃曜宸，黃曜宸並交付價金2,000 元予邱明華。 《邱明華與陳桂楙部分》109 年1 月24日19時44分、同日19時46分、同日21時16分。  《邱明華與黃曜宸部分》109 年1 月24日21時12分、同日21時47分、同日21時52分、同日21時55分。 邱明華共同販賣第二級毒品，處有期徒刑參年玖月，另案扣案之HTC 廠牌行動電話壹支（含門號○○○○○○○○○○號SIM 卡壹枚）沒收。未扣案之犯罪所得新臺幣貳仟元沒收，於全部或一部不能沒收或不宜執行沒收時，追徵其價額。 即如起訴書附表編號5所示部分